【裁判字號】    90,交訴,116
【裁判日期】    900831
【裁判案由】    遺棄
【裁判全文】
臺灣屏東地方法院刑事判決                          九十年度交訴字第一一六號
    公  訴  人  臺灣屏東地方法院檢察署檢察官
    被      告  甲○○
右列被告因公共危險案件，經檢察官提起公訴（九十年度偵字第四二五三號），本院
判決如左：
    主  文
甲○○駕駛動力交通工具肇事，致人受傷而逃逸，處有期徒刑陸月，如易科罰金，以
參佰元折算壹日。
    事  實
一、甲○○於民國九十年六月十三日十一時二十五分許，騎乘車牌號碼ＸＯＣ─四九
    六號重機車，沿屏東市○○路由南往北方向行駛，途經該路與民學路路口時，適
    李曾蘭英自廣東路之軍公教福利中心購物完畢，橫越該路往民學路方向行走，甲
    ○○因不慎撞及李曾蘭英，致其倒地後受有第十二胸椎壓迫性骨折（過失傷害部
    分未據告訴），詎甲○○駕駛上開動力交通工具肇事，致李曾蘭英受傷，竟未下
    車察看，明知李曾蘭英受有上開傷勢，既未親自或召請他人救助李曾蘭英，亦未
    報警處理，即駕車加速逃逸。嗣經李曾蘭英呂向警方報案後，為警循線查獲。
二、案經屏東縣警察局屏東分局報請臺灣屏東地方法院檢察署檢察官偵查起訴。
    理  由
一、訊據被告甲○○於警偵訊及本院審理時承認有於上開時地騎機車撞及被害人李曾
    蘭英，惟矢口否認有何肇事逃亦之犯行，辯稱：我認為被害人並無大礙，且當時
    我又緊張才離去等語。
二、經查：被告甲○○於上開時地騎乘機車撞及被害人李曾蘭英成傷後，駕車逃逸之
    事實，業據被害人李曾蘭英於警訊時指訴甚詳，據其指稱：對方撞擊我後，我沒
    有看見對方停車，沒有聽見對方問我有無怎樣等語（見九十年六月三日警訊筆錄
    ），且觀之診斷證明書，被害人受有第十二胸椎壓迫性骨折之傷害，其傷勢非輕
    ，復參以刑法第一百八十五條之四之肇事致人死傷逃逸罪之立法目的，即在促使
    駕駛人於肇事後能對被害人及時救助，以減少死傷，是駕駛人在主觀上對於有人
    因其駕駛動力交通工具肇事而受傷害之事實有所認識，即有給予必要救助之義務
    ，被告若有心處理本件車禍，大可立即報警，但被告竟然一去不回，益證其確有
    逃逸之意。是被告所辯伊認為被害人並無大礙，伊無逃逸之意云云，顯係卸責之
    詞，不足採信，此外，並有診斷證明書、道路交通事故調查報告表各一紙在卷可
    稽，本件事證明確，被告犯行堪以認定。
三、核被告所為，係犯刑法第一百八十五條之四肇事逃逸罪。爰審酌被告素行、被害
    人所受之傷害、及肇事後已與被害人達成和解，及其犯後態度等一切情狀，量處
    如主文所示之刑，並諭知易科罰金之折算標準。
據上論斷，應依刑事訴訟法第二百九十九條第一項前段，刑法第一百八十五條之四、
第四十一條第一項前段，罰金罰鍰提高標準條例第二條，判決如主文。
本案經檢察官趙燕利到庭執行職務。
中      華      民      國      九十      年      八    月    三十一    日
                                      臺灣屏東地方法院刑事第三庭
                                          審判長法  官  黃國永
                                                法  官  陳姵君
                                                法  官  余德正
右正本證明與原本無異。
對於本判決如有不服應於收受送達後十日內向本院提出上訴書狀上訴於台灣高等法院
高雄分院並按他造當事人之人數附具繕本。
                                                書記官  謝博興
中      華      民      國      九十      年      八    月    三十一    日
附錄法條：
刑法第一百八十五條之四
駕駛動力交通工具肇事，致人死傷而逃逸者，處六月以上五年以下有期徒刑。


司法院資訊處製作；財團法人民間司法改革基金會備份。
